---
title: "R Notebook"
output: html_notebook
---


Lecture des données au format CSV 
```{r}
data <- read.csv("StressLevelDataset.csv")

summary(data)

data
```
On ne voit pas de valeurs manquantes ou de valeurs aberrantes. Donc nous réalisons un test de corrélation pour essayer d'y voir plus clair. 


Test de corrélation entre les variables
```{r}
mcor <- cor(data)

library(corrplot)
corrplot(mcor, type="lower", order="hclust", tl.col="black", tl.srt=45, addCoef.col = T, method="number", number.cex=0.5)
```
Nous pouvons voir que la variable "blood_pressure" n'est pas très corrélée avec les autres variables. Nous allons donc l'enlever de notre dataset.


Transformation de la variable "stress" en variable qualitative et on supprime la variable "blood_pressure"
```{r}
library(tidymodels)

data$stress_level <- as.factor(data$stress_level)

write.csv(data %>% select(-blood_pressure), "StressLevelDatasetPre_traiter.csv", row.names = FALSE)

```


La normalisation des données étant gérer par Knime, nous ne la réalisons pas ici.







